【裁判字號】    98,審訴,20
【裁判日期】    980227
【裁判案由】    違反毒品危害防制條例
【裁判全文】
臺灣新竹地方法院宣示判決筆錄          98年度審訴字第20號
公  訴  人  臺灣新竹地方法院檢察署檢察官
被      告  乙○○
指定辯護人  本院公設辯護人  甲○○
上列被告因違反毒品危害防制條例一案，經檢察官提起公訴（97
年度毒偵字第2230號）後，聲請本院改依協商程序而為判決，於
中華民國98年2 月27日下午4 時在本院刑事第十一法庭宣示判決
，出席職員如下：
法官起立朗讀判決主文、犯罪事實要旨、處罰條文，及告以上訴
限制、期間並提出上訴狀之法院，且諭知記載其內容：
一、主  文：
    乙○○施用第一級毒品，累犯，處有期徒刑玖月。又施用第
    二級毒品，累犯，處有期徒刑陸月；扣案之安非他命壹包毛
    重點零公克，沒收銷燬之。主刑部分應執行有期徒刑壹
    年貳月。
二、犯罪事實要旨：
（一）乙○○前曾於民國95年4 月間，因過失傷害案件，經本
      院於96年3 月19日，以95年度交訴字第59號判決，判處有
      期徒刑3 月，嗣於96年3 月19日確定；又於95年5 月間
      ，因竊盜案件，經本院於95年6 月20日，以95年度訴字第
      427 號判決，判處有期徒刑9 月，嗣於95年9 月25日確定
      ；又於95年9 月間，因違反毒品危害防制條例案件，經
      本院於96年2 月26日，以96年度訴字第75號判決，分別判
      處有期徒刑8 月、5 月、6 月，並經定應執行刑為有期徒
      刑1 年4 月，嗣於96年3 月22日確定。上開5 罪復因減刑
      條例分別減為有期徒刑1 月又15日、4 月又15日、4 月、
      2 月又15日、3 月，、案件部分，並經定應執行刑為
      有期徒刑5 月，案件部分，並經定應執行刑為有期徒刑
      6 月又15日確定，上開案件接續執行，於95年11月29日入
      監執行，並於97年1 月18日縮刑期滿執行完畢。
（二）乙○○前於88年2 月間，因施用毒品案件，經本院以88年
      度毒聲字第316 號裁定送觀察、勒戒後，認無繼續施用毒
      品傾向，經臺灣新竹地方法院檢察署檢察官（下稱檢察官
      ）於88年3 月16日以88年度偵字第1855號為不起訴處分確
      定。
（三）乙○○不知警惕，又於89年3 月間，因施用第二級毒品案
      件，經本院以89年度毒聲字第794 號裁定送勒戒處所觀察
      、勒戒後，因認有繼續施用毒品之傾向，再經本院以89年
      度毒聲字第1627號裁定令入戒治處所施以強制戒治1 年，
      於89年7 月10日入所執行，嗣其強制戒治執行滿3 月後，
      經戒治處所認無繼續戒治之必要，乃報由檢察官聲請本院
      以89年度毒聲字第2930號裁定停止戒治，於90年2 月1 日
      因停止其處分之出監，所餘戒治期間付保護管束，旋其停
      止戒治所餘戒治期間於90年6 月17日屆滿，因期滿未經撤
      銷，視為強制戒治期滿執行完畢；同時其本次非法施用第
      二級毒品之犯行，亦經本院於89年8 月31日，以89年度易
      字第1039號判決，判處有期徒刑3 月，嗣於89年9 月18日
      確定，並於90年9 月10日易科罰金執行完畢。
（四）乙○○竟不知警惕，又於91年5 月間，因施用第二級毒品
      案件，經檢察官聲請強制戒治，臺灣桃園地方法院（下稱
      桃園地院）於91年5 月31日，以91年度毒聲字第1549號裁
      定令入戒治處所施以強制戒治1 年，於91年6 月20日入所
      執行，嗣其強制戒治執行滿3 月後，經戒治處所認無繼續
      戒治之必要，乃報由檢察官聲請桃園地院以92年度毒聲字
      第407 號裁定停止戒治，於92年4 月8 日因停止其處分之
      出監，所餘戒治期間付保護管束，旋其停止戒治所餘戒治
      期間於92年6 月18日屆滿，因期滿未經撤銷，視為強制戒
      治期滿執行完畢；同時其本次非法施用第二級毒品之犯行
      ，亦經桃園地院於91年8 月28日，以91年度易字第1383號
      判決，判處有期徒刑5 月確定，並於92年8 月22日易科罰
      金執行完畢。
（五）乙○○不知悔改，又於92年10月間，因施用毒品案件，經
      國防部北部地方軍事法院桃園分院於92年11月25日，以92
      年度桃審字第208 號判決，判處有期徒刑8 月，嗣於92年
      12月25日確定，並於94年3 月11日徒刑期滿執行完畢。
（六）乙○○竟不知悔改，又於95年9 月間，因施用第一級、第
      二級毒品案件，經本院於96年2 月26日，以96年度訴字第
      75號判決，分別判處有期徒刑8 月、5 月、6 月，並經定
      應執行刑為有期徒刑1 年4 月，嗣於96年3 月22日確定，
      其執行情形如前述（一）。
（七）乙○○仍不知悔改，又於97年9 月間，因施用第一級、第
      二級毒品案件，經本院於97年12月31日，以97年度訴字第
      1138號判決，分別判處有期徒刑9 月、6 月，並經定應執
      行刑為有期徒刑1 年2 月。
（八）乙○○不知悛悔，於前開強制戒治處分執行完畢釋放後，
      「5 年內再犯」施用毒品案件，並經法院判處罪刑確定後
      ，(1)復基於施用第一級毒品海洛因的犯罪意思，於97年11
      月18日下午4 、5 時許，在新竹市○○市○路旁的車內，
      以將海洛因摻入香煙內，再點火吸食之方式，施用第一級
      毒品海洛因1 次。(2)另基於施用第二級毒品安非他命的犯
      罪意思，於97年11月18日晚上某時許，在上開地點，以將
      安非他命置於玻璃球內，再以火燒烤，吸其煙霧之方式，
      施用第二級毒品安非他命1 次。嗣於97年11月18日晚上9
      時10分許，在新竹市○○路104 號前，因形跡可疑為警盤
      檢而查獲，並當場扣得其所有的安非他命1 包毛重3.03公
      克，經警採集其尿液送驗結果，呈嗎啡、可待因陽性及安
      非他命、甲基安非他命陽性反應，始悉上情。
三、處罰條文：
    毒品危害防制條例第10條第1 項、第2 項、第18條第1 項前
    段，刑法第11條、第47條第1 項、第51條第5 款。
四、協商判決除有刑事訴訟法第455 條之4 第1 項第1 款於本訊
    問程序終結前，被告撤銷協商合意或檢察官撤回協商聲請者
    ；第2 款被告協商之意思非出於自由意志者；第4 款被告所
    犯之罪非第455 條之2 第1 項所定得以協商判決者；第6 款
    被告有其他較重之裁判上一罪之犯罪事實者；第7 款法院認
    應諭知免刑或免訴、不受理者情形之一，及違反同條第2 項
    「法院應於協商合意範圍內為判決；法院為協商判決所科之
    刑，以宣告緩刑或2 年以下有期徒刑、拘役或罰金為限」之
    規定者外，檢察官與被告均不得上訴。
五、如有前項得上訴之情形，得自收受宣示判決筆錄送達之日起
    10日內，向本院提出上訴書狀，上訴於第二審法院。
中    華    民    國    98    年    2     月    27    日
                  刑事第九庭書  記  官  蕭汝芳
                            審判長法官  馮俊郎
以上筆錄正本係照原本作成。
                            書  記  官  蕭汝芳
中    華    民    國    98    年    2     月    27    日
附錄本案處罰實體法條全文：
毒品危害防制條例第10條第1 項、第2 項：
施用第一級毒品者，處6 月以上5 年以下有期徒刑。
施用第二級毒品者，處3 年以下有期徒刑。


司法院資訊處製作；財團法人民間司法改革基金會備份。
